【裁判字號】    89,訴,110
【裁判日期】    890418
【裁判案由】    毒品危害防制條例
【裁判全文】
台灣彰化地方法院刑事判決                          八十九年度訴字第一一０號
    公  訴  人  臺灣彰化地方法院檢察署檢察官
    被      告  乙○○○
右列被告因違反毒品危害防制條例案件，經檢察官提起公訴（八十八年偵字第一０一
六九號、八十八年度毒偵字第一四０七號）及移送併案審理（八十九年度毒偵字第二
一六三號），本院判決如左：
    主  文
乙○○○連續施用第一級毒品，累犯，處有期徒刑捌月，扣案之毒品海洛因柒包（驗
餘總淨重伍點伍玖公克）沒收銷毀之；又連續施用第二級毒品，累犯，處有期徒刑肆
月，扣案之毒品安非他命貳包（總毛重拾點肆公克）沒收銷毀之，玻璃球管壹支沒收
；應執行有期徒刑拾壹月，扣案之毒品海洛因柒包（驗餘總淨重伍點伍玖公克）以及
毒品安非他命貳包（總毛重拾點肆公克）均沒收銷毀之，玻璃球管壹支沒收。
    事  實
一、乙○○○曾有三次麻藥前科，最近一次構成累犯之前科，係於民國（下同）八十
    七年三月二十五日，因違反麻醉藥品管理條例案件，經本院判處有期徒刑五月確
    定，於八十八年五月一日執行完畢出監，嗣復因施用毒品案件，經送觀察、勒戒
    後，認有繼續施用毒品之傾向，經台中地方法院以八十七年度毒聲字第七一五號
    裁定令入戒治處所施以強制戒治，於八十八年七月十五日交付保護管束期滿，由
    台灣台中地方法院檢察署檢察官於八十八年八月十六日以八十八年度戒毒偵字第
    三號為不起訴處分確定。詎仍不知悔改，復基於概括之犯意，於八十八年八月中
    旬某日起至八十九年四月十二日止，在其彰化縣鹿港鎮頭崙里頭崙巷九號住處等
    地，以摻香煙吸食之方式，連續施用第一級毒品海洛因多次；復另行起意，並基
    於概括之犯意，自八十八年八月中旬某日起至八十九年四月十四日止，在其上址
    住處等地，將安非他命置於玻璃球管內，下以火燒烤之方式，連續施用第二級毒
    品安非他命多次。嗣於八十八年十月七日中午十二時三十分許，在其上址住處內
    ，為警查獲；復於同年十月二十四日下午六時許，在彰化縣彰化市○○路一一四
    號前，再度為警查獲，並扣得其所有第一級毒品海洛因五小包（驗餘總淨重四．
    七公克）、第二級毒品安非他命一包（毛重九．六公克）及供其施用安非他命用
    之玻璃球管一支；又於八十九年四月十五日下午一時四十分許，在彰化縣彰化市
    ○○路四０四號前，為警第三次查獲，並扣得其所有第一級毒品海洛因二小包（
    驗餘總淨重０．八九公克）、第二級毒品安他命一包（毛重０．八公克）。嗣經
    本院以八十八年度毒聲字第五二七二號裁定令入戒治所施以強制戒治一年。
二、案經台中市警察局第三分局及彰化縣警察局鹿港分局報請台灣彰化地方法院檢察
    署檢察官偵查起訴暨彰化縣警察局移送台灣彰化地方法院檢察署檢察官移由本院
    併案審理。。
    理  由
一、右揭事實，業據被告於本院審理時供承不諱，且被告先後三次為警查獲時所採之
    尿水經送驗結果，亦發現確均呈嗎啡及甲基安非他命之陽性反應，此有台中市衛
    生局所出具之煙毒尿液檢驗成績書一紙以及彰化縣衛生局所出具之煙毒尿液檢驗
    成績書二紙附卷可稽，又被告所有之白色粉末二小包，確屬第一級毒品海洛因，
    復有法務部調查局檢驗通知書二紙在卷足憑，此外，並有如主文所示之物扣案可
    資佐證，其自白核與事實相符，又被告前因施用毒品案件，經送觀察、勒戒後，
    認有繼續施用毒品之傾向，經台中地方法院以八十七年度毒聲字第七一五號裁定
    令入戒治處所施以強制戒治，於八十八年七月十五日交付保護管束期滿，由台灣
    台中地方法院檢察署檢察官於八十八年八月十六日以八十八年度戒毒偵字第三號
    為不起訴處分確定，有不起訴處分書在卷足憑，嗣其於五年內再犯毒品危害防制
    條例第十條之罪，經本院以八十八年度毒聲字第五二七二號裁定令入戒治所施以
    強制戒治一年。被告犯罪事證明確，其前開犯行洵堪認定，應依法論科。
二、核被告所為，係犯毒品危害防制條例第十條第一、二項之罪。其於施用毒品前後
    持有海洛因、甲基安非他命之低度行為，應為施用之高度行為所吸收，不另論罪
    。被告先後多次施用海洛因及安非他命之犯行，時間緊接，所犯構成要件相同之
    罪名，顯係基於概括犯意反覆為之，均為連續犯，依法應論以一罪。被告所犯上
    開二罪，犯意各別，行為互殊，應分論併罰之。又被告前曾犯違反麻醉藥品管理
    條例罪，經本院判處有期徒刑五月，於八十八年五月一日執行完畢出監，有臺灣
    彰化地方法院檢察署刑案資料查註紀錄表乙份附卷可稽，五年內再犯有期徒刑以
    上之本罪，為累犯，應加重其刑。爰審酌被告品行、智識程度、犯罪之動機，所
    生危害及犯罪後態度等一切情狀，分別量處如主文所示之刑，並定其應執行之刑
    ，以示儆懲。扣案之第一級毒品海洛因七包（驗餘總淨重五．五九公克）以及第
    二級毒品安非他命二包（總毛重一０．四公克）皆為毒品，應沒收銷燬之；另玻
    璃球管一支，則為被告所有，供吸食第二級毒品安非他命之用，亦應併與宣告沒
    收。至警方於八十八年十月七日，在被告上址住處，所查獲之海洛因三包、安非
    他命二包及注射針筒二支，被告供稱係其子甲○○所有，核與甲○○於警訊時供
    稱相符，故無從併予宣告沒收（銷毀）之，附此敘明。
據上論斷，應依刑事訴訟法第二百九十九條第一項前段，毒品危害防制條例第十條第
一項、第二項、第十八條第一項前段，刑法第十一條前段、第五十六條、第四十七條
、第五十一條第五款、第三十八條第一項第二款，判決如主文。
本案經檢察官洪紹文到庭執行職務。
中      華      民      國    八十九    年      五      月    三十一    日
                                      台灣彰化地方法院刑事第二庭
                                            法    官  康  弼  周
（如不服本判決，應於判決送達後十日內向本院提出上訴狀）


司法院資訊處製作；財團法人民間司法改革基金會備份。
